臺灣臺北地方法院刑事判決　　　　　　　94年度訴字第1213號
公　訴　人　臺灣臺北地方法院檢察署檢察官
被　　　告　乙○○　33歲民.
上列被告因偽造文書等案件，經檢察官聲請簡易判決處刑（九十
四年度偵字第一三一四九號），經本院認應行通常程序判決如下
：
    主   文
乙○○違反人民入出境，應向內政部警政署入出境管理局申請許
可，未經許可者，不得入出境之規定，未經許可入境，處有期徒
刑貳月，如易科罰金，以佰元折算壹日；又行使偽造私文書，
足以生損害於公眾及他人，處有期徒刑參月，如易科罰金，以
佰元折算壹日，李麗雪持有之最新房屋租賃契約書內偽造之「甲
○○」署押壹枚，沒收。應執行有期徒刑肆月，如易科罰金，以
參佰元折算壹日，李麗雪持有之最新房屋租賃契約書內偽造之「
甲○○」署押壹枚，沒收。
    犯罪事實
一、乙○○為大陸地區福建省平潭縣人，明知大陸地區人民入出
    境台灣地區，應向內政部警政署入出境管理局申請許可，未
    經許可者不得入出境，為入境台灣打工賺錢，竟基於違法入
    境台灣之犯意，於民國九十二年十月七、八日某日晚間，以
    人民幣二萬六千元之代價，經由某不詳姓名、年籍「陳先生
    」之成年男子安排，在大陸地區福建省廈門地區海邊搭乘漁
    船出海，於翌日凌晨抵台灣地區宜蘭某不詳海岸後，上岸入
    境台灣，並搭乘火車北上台北市找某不詳姓名之友人借住一
    晚後，旋即在台北縣、市、桃園縣各地區之工地做拆除工作
    等臨時工工作。而於九十二年十月中旬某日，在桃園縣某工
    地工作時，拾獲一紙甲○○所有脫離其本人持有之國民身分
    證影本一紙，因思及自己係偷渡入境恐警查緝，竟意圖為自
    己不法之所有，將上開拾得之甲○○國民身分證影本一紙侵
    占（已罹追訴時效）供使用以掩飾身分，並於數日後－九十
    二年十月二十日，在台北市○○區○○街一一號五樓，使用
    甲○○國民身分證影本一紙，冒用甲○○之名義向不知情之
    屋主李麗雪承租該處五樓頂加蓋之房屋，於房屋租賃契約書
    之立契約人（乙方）欄偽造「甲○○」之署押一枚，偽造甲
    ○○向李麗雪承租台北市○○區○○街一一號五樓頂加蓋房
    屋之房屋租賃契約書一份，並交予李麗雪收執而行使之（乙
    ○○自己未收執），足以生損害於甲○○本人及李麗雪，嗣
    於九十四年七月七日上午八時許台北市政府警察局中正第二
    分局泉州街派出所警員據報前往上址查訪因而查獲上情。
二、案經台北市政府警察局中正第二分局移送台灣台北地方法院
    檢察署檢察官聲請以簡易判決處刑，經本院認不宜簡易判決
    處刑而改依通常程序審理。
    理　　　由
一、上揭事實，業據被告乙○○於警訊、偵查及本院審理坦承不
    諱，且據證人即被害人甲○○於九十四年七月十三日警詢、
    房東李麗雪、被告在場友人杜德麟、林華、林心獎、被告之
    兄魏世友於九十四年七月七日警詢證述甚詳，並有房屋租賃
    契約書影本一份（九十四年度偵字第一三一四九號卷第四十
    三頁至第四十九頁）可稽，堪信被告出於任意性之自白與事
    實相符，本件被告犯罪事證明確，應依法論科。
二、核被告所為，係犯國家安全法第六條第一項未經許可出入境
    罪，及刑法第二百十六條、第二百十條之行使偽造私文書罪
    。按被告為大陸人士，非屬入出國及移民法所規範之對象「
    國民」、「台灣地區無戶籍國民」、「外國人」，是其偷渡
    入台之行為，尚不能依入出國及移民法第五十四條規定處斷
    ，而應論以違反國家安全法第六條第一項規定之罪；又上開
    姓名年籍不詳之成年男子雖安排被告偷渡入台，因該男子非
    法使大陸人民入台之行為，已屬觸犯台灣地區與大陸地區人
    民關係條例第七十九條第一項之規定，是法律評價上自不能
    另論以被告與該男子共同犯未經許可入出境罪；又被告偽造
    署押之行為，為偽造私文書之階段行為，而其偽造文書後，
    復進而行使，其偽造之低度行為，為行使之高度行為吸收，
    均不另論罪。被告所犯未經許可入境罪及行使偽造私文書罪
    ，犯意各別，行為不同，應分論併罰。本院審酌被告係大陸
    人士，未經許可入境係為打工賺錢，尚非從事不法活動，惟
    為防衛社會安全計此一管制措施仍屬必要、其為掩飾身分冒
    甲○○名義簽訂房屋租賃契約對甲○○及房東李麗雪造成損
    害程度及犯罪後坦承犯行，態度良好等一切情狀，分別量處
    如主文所示之刑及諭知易科罰金之折算標準，並定其應執行
    之刑及諭知易科罰金之折算標準。由房東李麗雪收執之房屋
    租賃契約書之立契約人（乙方）欄「甲○○」之署押一枚，
    為偽造之署押，應依刑法第二百十九條規定宣告沒收。
三、據上論斷，應依刑事訴訟法第四百五十二條、第二百九十九
    條第一項前段，國家安全法第六條第一項，刑法第十一條前
    段、第二百十六條、第二百十條、第五十一條第五款、第二
    百十九條、第四十一條第一項前段，罰金罰鍰提高標準條例
    第二條，判決如主文。
本案經檢察官楊仲萍到庭執行職務。
中　　華　　民　　國　　94　　年　　10　　月　　14　　日
                            臺灣臺北地方法院刑事第一庭
                                  審判長法  官  陳興邦
                                        法  官  吳秋宏
                                        法  官  林婷立
如不服本判決，得以判決書送達之翌日起十日內，以書狀敘述理
由，向本庭提出上訴。
                                        書記官  王曉雁
中　　華　　民　　國　　94　　年　　10　　月　　14　　日
附錄本案判決法條全文：
國家安全法第六條
違反第三條第一項規定未經許可入出境者，處三年以下有期徒刑
、拘役或科或併科新臺幣九萬元以下罰金。
無正當理由拒絕或逃避依第四條規定所實施之檢查者，處六月以
下有期徒刑、拘役或科或併科新臺幣一萬五千元以下罰金。
中華民國刑法第二百十條
偽造、變造私文書，足以生損害於公眾或他人者，處五年以下有期徒刑。
中華民國刑法第二百十六條
(行使偽造變造或登載不實之文書罪)
行使第二百十條至第二百十五條之文書者，依偽造、變造文書或
登載不實事項或使登載不實事項之規定處斷。
